臺灣臺中地方法院刑事判決　　　　　　100年度交訴字第134號
公　訴　人　臺灣臺中地方法院檢察署檢察官
被　　　告　潘俊龍
上列被告因肇事逃逸等案件，經檢察官提起公訴（100年度偵字
第2503號），被告於準備程序中為有罪陳述，經本院合議庭裁定
由受命法官依簡式審判程序獨任審理，判決如下：
    主    文
潘俊龍駕駛動力交通工具肇事，致人傷害而逃逸，處有期徒刑陸
月，如易科罰金，以新臺幣壹仟元折算壹日。緩刑貳年。
被訴過失傷害部分公訴不受理。
    犯罪事實
一、潘俊龍於民國（下同 ）99年12月23日晚間，騎乘車牌號碼
    NPM-415號普通重型機車，沿臺中市○村路○○○○街往三
    民西路方向行駛，於同日10時55分許，途經南屯路與美村路
    口交岔路口時，原應注意車前狀況，且行進、轉彎應遵守燈
    光號誌，依當時狀況並能注意，然竟疏於注意及此，而於紅
    燈號誌時欲闖越該路口左轉，致撞及由廖麗蜂所騎乘之車牌
    號碼966-EM D號普通重型機車，使廖麗蜂人、車倒地並受有
    臉、頸及頭皮磨損或擦傷、肘挫傷、足挫傷、頭部損傷等傷
    害（傷害部分業據告訴人廖麗蜂撤回告訴）。詎潘俊龍於肇
    事後，明知廖麗蜂人、車倒臥在道路上，未下車處理，並協
    助救護，竟基於逃逸之犯意，逕自騎乘其所有之前開車輛離
    開現場。嗣經路人鄭勝翰記下前揭肇事車輛之部分車牌號碼
    ，並經廖麗蜂報警處理後，為警循線查獲上情。
二、案經廖麗蜂訴由臺中市政府警察局第三分局報告臺灣臺中地
    方法院檢察署檢察官偵查起訴。
    理    由
一、本件被告於準備程序中，先就上開犯罪事實為有罪之陳述，
    且所犯係死刑、無期徒刑、最輕本刑為三年以上有期徒刑以
    外之罪，經本院合議庭依刑事訴訟法第273條之1第1項之規
    定，裁定由法官一人獨任進行簡式審判程序，先此敘明。
二、上開犯罪事實，業據被告於警訊、檢察事務官詢問及本院審
    理時坦承不諱，核與證人鄭勝翰於警詢、偵詢時證述被告駕
    車逃逸及發生車禍碰撞經過相符，並有臺中市○○○○○道
    路交通事故初步分析研判表1份（見偵卷第21頁）、道路交
    通事故現場圖、道路交通事故調查報告表（一）（二）1份
    （見偵卷第22─24頁）、潘俊龍談話紀錄1份（見偵卷第25
    ─26頁）、告訴人廖麗蜂談話紀錄1份（見偵卷第27─28頁
    ）、證人鄭勝翰之談話紀錄1份（見偵卷第29頁）、衛生署
    臺中醫院診斷證明書1紙（見偵卷第17頁）、舉發違反道路
    交通管理事件通知單影本1紙（見偵卷第47頁）、事故現場
    監視器翻拍畫面4張（見偵卷第34─35頁）及現場照片21張
    （見偵卷第36─46頁）附卷可稽，足徵被告前揭自白應與實
    情相符。本案事證已臻明確，被告犯行洵堪認定。
三、核被告所為，係犯刑法第185條之4之肇事致人傷害逃逸罪。
    爰審酌被告無犯罪前科之品行（參卷附臺灣高等法院被告前
    案紀錄表）、高職肄業之智識程度，一時僥倖之犯罪動機、
    手段，犯後能坦承犯行，且已與被害人廖麗蜂達成調解（業
    經廖麗蜂到庭所陳明）等一切情狀，暨檢察官具體求刑意見
    ，量處如主文所示之刑，併諭知易科罰金之折算標準，以資
    懲儆。又被告未曾因故意犯罪受有期徒刑以上刑之宣告，有
    臺灣高等法院被告前案紀錄表在卷可憑，其因一時失慮，致
    觸犯刑章，事後已與告訴人廖麗蜂達成和解並賠償損害，則
    經此偵審程序及罪刑宣告之教訓，理當知所警惕，應無再犯
    之虞，本院認對其所宣告之刑以暫不執行為適當，併予宣告
    緩刑2年，以勵自新。
四、本件公訴意旨另略以：被告於99年12月23日晚間，騎乘車牌
    號碼NPM-415號普通重型機車，沿臺中市○村路○○○○街
    往三民西路方向行駛，於同日10時55分許，途經南屯路與美
    村路口交岔路口時，原應注意車前狀況，且行進、轉彎應遵
    守燈光號誌，依當時狀況並能注意，然竟疏於注意及此，而
    於紅燈號誌時欲闖越該路口左轉，致撞及由廖麗蜂所騎乘之
    車牌號碼966-EM D號普通重型機車，使廖麗蜂人、車倒地並
    受有臉、頸及頭皮磨損或擦傷、肘挫傷、足挫傷、頭部損傷
    等傷害等語。惟按告訴乃論之罪，其告訴經撤回者，應諭知
    不受理之判決，為刑事訴訟法第303條第3款所明定。本件被
    告經檢察官以犯刑法第284第1項前段之過失傷害罪嫌提起公
    訴，依同法第287條規定係屬告訴乃論之罪。茲經告訴人廖
    麗蜂於第一審辯論終結前，當庭撤回告訴，揆諸上開說明，
    自應諭知不受理之判決，附此敘明。
據上論斷，應依刑事訴訟法第273條之1第1項、第299條第1項前
段、第303條第3款，刑法第185條之4、第41條第1項前段，第74
條第1項第1款，判決如主文。
本案經檢察官張國強到庭執行職務。
中    華    民    國    100  年     6    月    29    日
                     刑事第八庭法  官  王金洲
以上正本證明與原本無異。
如不服本判決應於收受判決後10日內向本院提出上訴書狀，並應
敘述具體理由；其未敘述上訴理由者，應於上訴期間屆滿後20日
內向本院補提理由書（均須按他造當事人之人數附繕本）「切勿
逕送上級法院」。
                               書記官  謝明倫
中    華    民    國    100  年     6    月    29    日
附錄論罪科刑法條
刑法第185條之4：
駕駛動力交通工具肇事，致人死傷而逃逸者，處六月以上五年以
下有期徒刑。